【裁判字號】    92,小上,45
【裁判日期】    920311
【裁判案由】    給付稅款
【裁判全文】
臺灣臺北地方法院民事裁定  九十二年小上字第四五號
    上  訴  人  甲○○
    被  上訴人  泰吉裝潢工程有限公司
    法定代理人  曾宏泰
右當事人間請求給付稅款事件，上訴人對於中華民國九十一年十一月二十七日本院新
店簡易庭九十一年度店小字第二三三號第一審判決提起上訴，本院裁定如左：
    主      文
上訴駁回。
第二審訴訟費用新臺幣壹仟壹佰伍拾元由上訴人負擔。
    理      由
一、按對於小額程序之第一審裁判之上訴，非以其違背法令為理由，不得為之。又上
    訴狀內應記載上訴理由，表明原判決所違背之法令及其具體內容，及依訴訟資料
    可認為原判決有違背法令之具體事實，否則即屬上訴不合程式，應以裁定駁回之
    （民事訴訟法第四百三十六條之二十四第二項、第四百三十六條之二十五、第四
    百三十六條之三十二第一項、第二項、第四百七十一條第一項、第四百四十四條
    第一項前段規定參照）。又當事人依民事訴訟法第四百六十八條規定以小額事件
    第一審判決有不適用法規或適用法規不當為上訴理由時，其上訴狀或理由書應有
    具體之指摘，並揭示該法規之條項或其內容，若係成文法以外之法則，應揭示該
    法則之旨趣，倘為司法院解釋或最高法院之判例，則應揭示該判解之字號或其內
    容，如依民事訴訟法第四百六十九條所列各款事由提起第二審上訴者，其上訴狀
    或理由書應揭示合於該條款之事實，上訴狀或理由書如未依此項方法表明者，即
    難認為已對第一審判決之違背法令有具體之指摘，其上訴自難認為合法（最高法
    院七十一年度台上字第三一四號判例參照）。
二、本件上訴論旨略以：被上訴人承攬上訴人定作之臺北市○○○路○段四０號咖啡
    館裝潢工程、臺北市○○路○段七三巷七弄七號二樓及三樓之衛浴設備等三處工
    程。依被上訴人交付予上訴人之報價請款單所載，上開咖啡館及二樓衛浴設備之
    工程報價請款單所列金額，已包含百分之五之稅金。又依上開三處工程總價新臺
    幣（下同）一百十四萬五千三百二十元計算百分之五之稅金，應為五萬七千二百
    六十六元，亦與本件被上訴人請求之五萬九千三百二十九元不同，是原審判命上
    訴人繳付五萬九千三百二十九元稅金，為無理由云云。惟查上訴人前開上訴理由
    僅就原判決之認定事實表示爭執，並未具體指摘原判決有何違背法令之處。則依
    首揭說明，其上訴即難認為合法，自應予駁回。爰併就本件訴訟費用額，依後附
    計算書確定為如主文第二項所示之金額。
三、據上論結，本件上訴為不合法，依民事訴訟法第四百三十六條之三十二第一項、
    第二項、第四百四十四條第一項前段、第四百三十六條之十九第一項、第九十五
    條、第七十八條，裁定如主文。
中      華      民      國    九十二    年      三      月    十一      日
                                      臺灣臺北地方法院民事第三庭
                                            審判長法  官  謝碧莉
                                                  法  官  黃書苑
                                                  法  官  陳芃宇
第二審訴訟費用計算書：
項          目                        金  額（新臺幣）
第二審裁判費                              九百八十元
第二審送達郵費                            一百七十元
合        計                          一千一百五十元
右為正本係照原本作成。
本裁定不得抗告。
中      華      民      國    九十二    年      三      月    十一      日
                                              法院書記官  高菁菁


司法院資訊處製作；財團法人民間司法改革基金會備份。
